【裁判字號】    95,裁,1905
【裁判日期】    950824
【裁判案由】    營業稅
【裁判全文】
最  高  行  政  法  院  裁  定
                                     95年度裁字第01905號
抗  告  人  介興營造廠股份有限公司
代  表  人  甲○○
訴訟代理人  陳建宏
相  對  人  財政部臺灣省北區國稅局
代  表  人  許虞哲
上列抗告人因與相對人間營業稅事件，對於中華民國94年11月3
日臺北高等行政法院94年度訴字第12號裁定提起抗告，本院裁定
如下︰
    主  文
抗告駁回。
抗告訴訟費用由抗告人負擔。
    理  由
一、按抗告法院認抗告為不合法或無理由者，應為駁回抗告之裁
    定。次按「訴願之提起，應自行政處分達到或公告期滿之次
    日起30日內為之。」、「訴願人不在受理訴願機關所在地住
    居者，計算法定期間，應扣除其在途期間。但有訴願代理人
    住居受理訴願機關所在地，得為期間內應為之訴願行為者，
    不在此限。」分別為訴願法第14條第1項、第16條第1項所明
    定。另「原告之訴，有左列各款情形之一者，行政法院應以
    裁定駁回之。．．．十起訴不合程式或不備其他要件者。」
    行政訴訟法第107條第1項第10款亦定有明文。
二、查本件抗告人因營業稅事件，不服財政部民國93年12月8日
    台財訴字第09300342860號訴願決定，提起行政訴訟。原裁
    定則略以：經查抗告人於93年5月25日收受相對人93北區國
    稅法一字第0930008708號復查決定書，有送達回執影本一份
    附原處分卷足稽，本件送達之起算始日為93年5月26日，而
    抗告人於訴願程序中，委任事務所設在台北市○○○路○段
    156號13樓之會計師陳建宏、律師羅嘉希及律師吳敬恆等3人
    為訴願代理人，有其訴願書之當事人欄記載暨委任狀影本附
    原處分卷頁足查，是本件提起訴願期間之法定30日期間，因
    訴願代理人送達處所俱在台北市而無扣除在途期間之必要。
    故而本件訴願期間之屆滿日應為93年6月24日（星期四），
    惟抗告人遲至93年6月30日始提出訴願書，有抗告人所提之
    訴願書上蓋有相對人收文之日期戳章及電腦條碼在原處分卷
    足佐，則抗告人提起本件訴願顯已逾期。抗告人雖復稱，其
    訴願書正本縱有較遲提出，但早先即先以影本寄送相對人所
    屬之機關即羅東稽徵所收受，應無逾期提出訴願問題云云。
    然查，抗告人所稱早先提出相對人所屬羅東稽徵所之訴願書
    影本，羅東稽徵所係於93年6月28日收受，有抗告人所提該
    訴願書影本上蓋有相對人所屬羅東稽徵所收文之日期戳章及
    電腦條碼在原處分卷可佐，是抗告人提出訴願書影本之日期
    雖於提出訴願書正本之前，但仍已逾最後期限93年6月24日
    。訴願機關本應依訴願法第77條第2款規定決定不予受理，
    雖以抗告人未依訴願法第77條第1款規定未依限補正予以不
    受理決定，理由縱有未合，惟結論並無不同，仍應予以維持
    。本件既未經合法之訴願程序，抗告人復對之提起行政訴訟
    ，顯不合法定程式，因予裁定駁回抗告人之訴。本院經核原
    裁定尚無違誤。抗告意旨猶執詞略謂：抗告人於訴願程序中
    ，委任會計師陳建宏、律師羅嘉希及律師吳敬恆等3人為訴
    願代理人，除全權委任處理訴願事務外，亦有代理收受公文
    書之權限。惟訴願決定始終未向訴願代理人送達，即非合法
    ，原裁定未能審酌訴願決定已非合法處分，仍逕行駁回抗告
    人之訴，顯有未洽，應予廢棄等語。然查抗告人係於93年5
    月25日收受復查決定書，而抗告人於訴願程序中，委任事務
    所設在台北市○○○路○段156號13樓之會計師陳建宏、律師
    羅嘉希及律師吳敬恆等3人為訴願代理人，則本件提起訴願
    期間之法定期間，因訴願代理人得為期間內應為之訴願行為
    ，而無扣除在途期間之必要。故本件訴願期間之屆滿日應為
    93年6月24日，惟抗告人遲至93年6月30日始提出訴願書，則
    其提起本件訴願顯已逾法定期限，有如前述。且查抗告人於
    訴願程序中，始委任會計師陳建宏、律師羅嘉希及律師吳敬
    恆等3人為訴願代理人，則復查決定書逕向抗告人送達，於
    法並無不合。至於訴願決定書有無向訴願代理人送達，尚與
    抗告人提起訴願已逾法定期限而不合法無涉。從而，抗告人
    以其對法律上見解之歧異，指摘原裁定為不當，求予廢棄，
    難認有理由，應予駁回。
三、依行政訴訟法第104條、民事訴訟法第95條、第78條，裁定
    如主文。
中    華    民    國    95    年    8     月    24    日
                  第五庭審判長法  官  鄭  淑  貞
                              法  官  黃  合  文
                              法  官  吳  明  鴻
                              法  官  林  茂  權
                              法  官  鄭  小  康
以  上  正  本  證  明  與  原  本  無  異
中    華    民    國    95    年    8     月    24    日
                              書記官  王  福  瀛


司法院資訊處製作；財團法人民間司法改革基金會備份。
